臺灣板橋地方法院刑事判決　　　　　　　 96年度訴字第999號
公　訴　人　臺灣板橋地方法院檢察署檢察官
被　　　告　甲○○
上列被告因違反毒品危害防制條例案件，經檢察官提起公訴（九
十六年度毒偵字第九三六號），被告就被訴事實為有罪陳述，本
院改行簡式審判程序審理，判決如下：
    主  文
甲○○施用第一級毒品，累犯，處有期徒刑捌月，扣案之第一級
毒品海洛因（驗餘淨重零點壹陸公克），沒收銷燬之，毒品外包
裝袋壹個、小包包壹個，均沒收之；又施用第二級毒品，累犯，
處有期徒刑伍月，扣案之第二級毒品甲基安非他命（驗餘毛重伍
點陸捌肆公克），沒收銷燬之，毒品外包裝袋壹個、小包包壹個
，均沒收之。應執行有期徒刑壹年，扣案之第一級毒品海洛因（
驗餘淨重零點壹陸公克）、第二級毒品甲基安非他命（驗餘毛重
伍點陸捌肆公克），均沒收銷燬之，毒品外包裝袋貳個、小包包
壹個，均沒收之。
    事  實
一、甲○○曾於民國八十七年六月間，因施用毒品案件，經本院
    以八十七年毒聲字第四六七號裁定送觀察勒戒，因有繼續施
    用毒品傾向，再經本院以八十七年毒聲字第八三四號裁定送
    強制戒治，於八十七年十二月八日停止戒治出所，至八十八
    年七月二十日因保護管束期滿執行完畢，經臺灣板橋地方法
    院檢察署檢察官於八十八年十月二十日以八十八年度戒毒偵
    字第七十八號為不起訴處分確定；又於八十九年五月間，因
    施用毒品案件，經臺灣士林地方法院以八十九年度毒聲字第
    一○四七號裁定送強制戒治，於九十年一月十七日停止戒治
    釋放出所，至同年五月二日保護管束期滿執行完畢。再於九
    十二年八月間因施用毒品案件，經本院以九十二年毒聲字第
    二四九四號裁定送強制戒治，至九十三年一月九日因毒品危
    害防制條例修正出所，上揭二次施用毒品犯行同時均經檢察
    官提起公訴，分別經臺灣士林地方法院以八十九年易字第五
    七○號判決判處有期徒刑六月確定，於九十年六月二十日易
    科罰金執行完畢，又經本院以九十二年度訴字第二○七八號
    判決判處有期徒刑十月，經上訴臺灣高等法院以九十三年度
    上訴字第一六七號判決駁回確定；復於九十三年八月間因施
    用毒品案件，經臺灣高雄地方法院以九十三年度訴字第二四
    四八號判決判處有期徒刑十一月確定，兩案接續執行，至九
    十五年九月二十九日縮短刑期執行完畢。詎其猶不知悛悔，
    復基於施用第一級毒品海洛因、第二級毒品甲基安非他命之
    犯意，於九十六年一月二十四日上午某時，在臺北縣三重市
    ○○街九十之二號五樓住處，以將海洛因置入香煙內燃燒，
    施用海洛因一次，又將甲基安非他命放在玻璃球吸食器內燒
    烤，施用甲基安非他命一次。嗣為警於同年月二十五日凌晨
    零時二十分許為警，在臺北縣土城市○○路○段三一八巷口
    查獲，並扣得海洛因一包（毒品驗餘淨重○．一六公克）、
    甲基安非他命一包（毒品驗餘毛重五．六八四公克）及甲○
    ○所有供包裝上揭毒品之小包包一個。
二、案經臺北縣政府警察局土城分局移送臺灣板橋地方法院檢察
    署檢察官偵查起訴，本院改行簡式審判程序審理。
    理  由
一、訊據被告甲○○對於在上揭時、地施用海洛因、甲基安非他
    命之犯行均坦承不諱。被告為警查獲後所採之尿液，分別以
    ＥＩＡ酵素免疫分析法初驗、ＧＣ／ＭＳ氣相層析質譜儀法
    確認複驗後均呈安非他命類、鴉片類之陽性反應，此有卷附
    九十六年二月二十七日臺灣檢驗科技股份有限公司濫用藥物
    尿液檢驗報告書一紙（見九十六年度毒偵字第九三六號卷第
    四十二頁）足稽。扣案之白色粉末一包，經鑑驗後含海洛因
    之成分，驗餘淨重為○．一六公克，扣案之白色結晶物一包
    ，經鑑驗後含有甲基安非他命之成分，驗餘毛重五．六八四
    公克，此有法務部調查局九十六年二月九日調科壹字第○九
    六二三○一一二四○號鑑定書、九十六年二月二十七日臺灣
    檢驗科技股份有限公司濫用藥物檢驗報告書各一紙可查。按
    依現行（修正後）毒品危害防制條例就施用毒品者，祇於「
    初犯」及「五年後再犯」二種情形，有其追訴條件之限制，
    即須於初犯經觀察、勒戒或強制戒治釋放後，五年內均無施
    用毒品之行為，始能認其前所實施之觀察、勒戒或強制戒治
    已足遮斷毒癮，而得於五年後再犯時，再予適用初犯之規定
    ，重行觀察、勒戒等程序。倘五年內已經再犯，被依法追訴
    處罰，縱其第三次（或第三次以上）施用毒品之時間在初犯
    釋放五年以後，即與「五年後再犯」之情形有別，且因已於
    「五年內再犯」，顯見其再犯率甚高，原實施觀察、勒戒或
    強制戒治，已無法收其實效，而無五年戒斷期之存在，自無
    再經觀察、勒戒及強制戒治之必要，應得逕行追訴處罰，此
    有最高法院九十五年度台上字第一○七一號判決足資參照。
    查被告曾於八十七年六月間，因施用毒品案件，經本院以八
    十七年毒聲字第四六七號裁定送觀察勒戒，因有繼續施用毒
    品傾向，再經本院以八十七年毒聲字第八三四號裁定送強制
    戒治，於八十七年十二月八日停止戒治出所，至八十八年七
    月二十日因保護管束期滿執行完畢，經臺灣板橋地方法院檢
    察署檢察官於八十八年十月二十日以八十八年度戒毒偵字第
    七十八號為不起訴處分確定；又於八十九年五月間，因施用
    毒品案件，經臺灣士林地方法院以八十九年度毒聲字第一○
    四七號裁定送強制戒治，於九十年一月十七日停止戒治釋放
    出所，至同年五月二日保護管束期滿執行完畢。再於九十二
    年八月間因施用毒品案件，經本院以九十二年毒聲字第二四
    九四號裁定送強制戒治，至九十三年一月九日因毒品危害防
    制條例修正出所，上揭二次施用毒品犯行同時均經檢察官提
    起公訴，分別經臺灣士林地方法院以八十九年易字第五七○
    號判決判處有期徒刑六月確定，於九十年六月二十日易科罰
    金執行完畢，又經本院以九十二年度訴字第二○七八號判決
    判處有期徒刑十月，經上訴臺灣高等法院以九十三年度上訴
    字第一六七號判決駁回確定；復於九十三年八月間因施用毒
    品案件，經臺灣高雄地方法院以九十三年度訴字第二四四八
    號判決判處有期徒刑十一月確定，有臺灣高等法院被告前案
    紀錄表、法務部在監在押資料表附卷可按。被告本次再犯施
    用毒品犯行，依上揭最高法院判決意旨，顯非五年後再犯，
    自合於毒品危害防制條例第二十三條第二項之起訴條件。被
    告自白與事實相符，事證明確，犯行洵堪認定，應依法論科
    。
二、被告於上揭強制戒治執行完畢釋放後，五年內犯本件施用毒
    品之犯行，核其施用第一級毒品海洛因，所為係犯毒品危害
    防制條例第十條第一項之施用第一級毒品罪；被告施用第二
    級毒品甲基安非他命，所為係犯同條例第十條第二項之施用
    第二級毒品罪。其施用前後非法持有海洛因、甲基安非他命
    之行為，為施用毒品之當然手段，應為施用毒品之行為所吸
    收，均不另論罪。被告所犯上揭施用第一級毒品、第二級毒
    品罪，犯意各別，行為互殊，應予分論併罰。被告曾於八十
    九年、九十二年間因施用毒品犯行，分經檢察官提起公訴，
    經臺灣士林地方法院以八十九年易字第五七○號判決判處有
    期徒刑六月確定，於九十年六月二十日易科罰金執行完畢，
    又經本院以九十二年度訴字第二○七八號判決判處有期徒刑
    十月，經上訴臺灣高等法院以九十三年度上訴字第一六七號
    判決駁回確定，復於九十三年八月間因施用毒品案件，經臺
    灣高雄地方法院以九十三年度訴字第二四四八號判決判處有
    期徒刑十一月確定，兩案接續執行，至九十五年九月二十九
    日縮短刑期執行完畢，此有臺灣高等法院被告前案紀錄表一
    份在卷可稽，被告於五年以內，故意再犯本件最重本刑為有
    期徒刑以上之罪，應依刑法第四十七條第一項之規定，論以
    累犯，並加重其刑。爰審酌被告屢次施用毒品而不思悔改，
    品行不端，意志力薄弱，其施用毒品經強制戒治後，仍無法
    斷絕施用毒品惡習，若非將其處以較長之刑期，與社會上毒
    品來源隔離，使其能深自反省，斷絕與毒品之接觸，不足以
    改正施用毒品惡習，並懲所犯及被告犯罪後對於施用毒品之
    犯行，已經坦承，態度良好等一切情狀，分別量處如主文所
    示之刑，以資懲儆，並定其應執行之刑。末查，扣案施用所
    餘之海洛因（驗餘淨重為○．一六公克）、甲基安非他命（
    驗餘毛重五．六八四公克），均為查獲之毒品，不問屬於犯
    人與否，應依毒品危害防制條例第十八條第一項前段之規定
    ，沒收銷燬之；至扣案之毒品外包裝袋二個、包裝上揭毒品
    之小包包一個，則係被告所有供施用毒品所用之物，業據被
    告於本院審理時供承在卷，爰依刑法第三十八條第一項第二
    款之規定，沒收之。
據上論斷，應依刑事訴訟法第二百七十三條之一第一項、第二百
九十九條第一項前段，毒品危害防制條例第十條第一項、第二項
、第十八條第一項前段，刑法第十一條前段、第四十七條第一項
、第五十一條第五款、第三十八條第一項第二款，判決如主文。
本案經檢察官朱立豪到庭執行職務
中　　華　　民　　國　　96　　年　　6 　　月　　8 　　日
                臺灣板橋地方法院刑事第十八庭
                                法　官  王綽光
以上正本證明與原本無異
如不服本判決應於送達後10日內向本院提出上訴狀
                                書記官　許清秋
中　　華　　民　　國　　96　　年　　6 　　月　　11　　日
附錄本案論罪科刑法條全文：
毒品危害防制條例第10條
施用第一級毒品者，處 6 月以上 5 年以下有期徒刑。
施用第二級毒品者，處 3 年以下有期徒刑。
